【裁判字號】    89,自,345
【裁判日期】    890824
【裁判案由】    違反動產擔保交易法
【裁判全文】
臺灣臺中地方法院刑事判決                          八十九年度自字第三四五號
    自  訴  人  乙○○
        （即車王機車行）
    代  理  人  甲○○
    被      告  丙○○
右列被告因違反動產擔保交易法案件，經自訴人提起自訴，本院判決如左：
    主  文
丙○○動產擔保交易之債務人，意圖不法之利益，將標的物遷移，致生損害於債權人
，累犯，處拘役貳拾日，如易科罰金，以參佰元折算壹日。
    事  實
一、丙○○曾於民國八十六年七月十五日，因賭博罪經法院判處有期徒刑三月確定，
    於同年七月十七日易科罰金執行完畢。猶不知悔改，復於八十七年七月三十日，
    以動產擔保交易附條件買賣方式，向乙○○所經營之車王機車行購買ＴＤＭ－七
    二三號機車一輛，為動產擔保交易之債務人。雙方約定總價款新台幣（下同）二
    萬七千一百六十元，分七期付款，每期三千八百八十元，每月十二日付款，標的
    物存放地點為台中縣太平市○○路北田巷四七五號，在價金未付清之前，該機車
    仍屬乙○○所有，丙○○僅得依約占有使用，不得任意遷移或為其他處分。詎丙
    ○○僅支付二期分期款後即未再繳納，並於八十八年七月間，意圖不法之利益，
    將該機車遷移約定存放地點，逃匿不知去向，致使乙○○追索無著受有損害。
二、案經乙○○提起自訴。
    理  由
一、訊據被告丙○○固坦承以附條件買賣方式向自訴人車王機車行購買ＴＤＭ－七二
    三號機車一輛，惟矢口否認有何意圖為不法之利益而將機車遷移之犯行，辯稱：
    該機車是買給兒子使用，後來遭竊云云。然查：被告以附條件買賣方式購買右開
    機車，已據其自承不諱，並有附條件買賣契約書在卷足稽；而該機車於八十八年
    七月間遭遷移他處，復經自訴人之職員甲○○指述甚詳。被告雖以該機車遭竊置
    辯，然並未提出任何證據證明有此事實，故其所辯上情，無非卸責之詞，不足採
    信。本件事證明確，被告犯行堪以認定。
二、被告為動產擔保交易之債務人，於設定動產附條件買賣後將標的物遷移，並拒納
    分期價款而避不見面，其有意圖不法利益甚明，且已致生損害於債權人。核其所
    為，係犯動產擔保交易法第三十八條之罪。被告曾於八十六年七月十五日，因賭
    博罪經法院判處有期徒刑三月確定，於同年七月十七日易科罰金執行完畢，有台
    灣高等法院被告全國前案紀錄表在卷可按，其於受有期徒刑之執行完畢後五年以
    內再犯有期徒刑以上之本罪，為累犯，應加重其刑。本院審酌被告犯罪之動機、
    手段、所生危害、未坦承犯行之態度、嗣後業已清償全部分期款等一切情狀，量
    處如主文所示之刑，並諭知易科罰金之折算標準。
據上論斷，應依刑事訴訟法第三百四十三條、第二百九十九條第一項前段，動產擔保
交易法第三十八條，刑法第十一條前段、第四十一條、第四十七條，罰金罰鍰提高標
準條例第一條前段、第二條，判決如主文。
中      華      民      國      八十九      年    八    月    二十四    日
                                        法  官  游  文  科
右正本證明與原本無異。
如不服本判決，應於送達後十日內向本院提出上訴狀 （須附繕本） ，上訴於台灣高
等法院台中分院。
                                        書記官
中      華      民      國      八十九      年    八    月    二十四    日
附錄論罪科刑法條
動產擔保交易法第三十八條：
動產擔保交易之債務人，意圖不法之利益，將標的物遷移、出賣、出質、移轉、抵押
或為其他處分，致生損害於債權人者，處三年以下有期徒刑、拘役或科或併科六千元
以下罰金（罰金部分已提高二倍為一萬二千元）。


司法院資訊處製作；財團法人民間司法改革基金會備份。
